【裁判字號】    95,聲,1085
【裁判日期】    950804
【裁判案由】    變換提存物
【裁判全文】
臺灣桃園地方法院民事裁定              95年度聲字第1085號
聲  請  人    合作金庫商業銀行股份有限公司
法定代理人    乙○○
代  理  人    丙○○
相  對  人    臺芳開發股份有限公司
兼法定代理人  甲○○
                        28號.
相  對  人  丁○○
上列當事人間93年度存字第190 號提存事件，聲請人聲請變換提
存物，本院裁定如下：
    主  文
本院九十三年度存字第一九○號提存事件，聲請人就其依本院九
十三年度裁全字第一八號民事裁定所提存面額共新台幣壹仟萬元
之中央政府重大交通建設公債甲類第十期債票八十六年度（面額
均為壹佰萬元，號碼：86F02223D 至86F02227D 、86F02354D 、
86F02355D 、86F02363D 至86F02365D） 拾張，准以同額之八十
六年度乙類第三期中央政府重大交通建設登錄公債變換之。
    理  由
一、本件聲請人主張：相對人之原債權人中國農民銀行股份有限
    公司（下稱農民銀行公司）經行政院金融監督管理委員會（
    下稱金管會）同意與聲請人合併，農民銀行公司為消滅公司
    ，聲請人為存續公司，是農民銀行公司原對相對人之債權及
    訴訟應由聲請人承受。又農民銀行公司前因清償債務假扣押
    事件，經本院以93年度裁全字第18號民事裁定，准農民銀行
    公司提供新台幣（下同）1,000 萬元之中央政府重大交通建
    設公債86年度甲類第10期債票為相對人供擔保後，得對相對
    人之財產實施假扣押，並經農民銀行公司聲請本院以93年度
    存字第190 號提存事件提存如主文所示之公債10張在案。惟
    因前開提存公債已經屆期，急需領回辦理取息手續，為此依
    民事訴訟法第105 條第1 項規定，聲請准予變換為同額之86
    年度乙類第3 期中央政府重大交通建設登錄公債等語。
二、按供擔保之提存物或保證書，除得由當事人約定變換外，法
    院得依供擔保人之聲請，以裁定許其變換。前開規定，於其
    他依法令供訴訟上之擔保者準用之。民事訴訟法第105 條第
    1項、第106條分別定有明文。
三、經查聲請人主張之前揭事實，業據聲請人提出與其所述相符
    之金管會函、本院93年度裁全字第18號民事裁定、93年度存
    字第190 號提存書、國庫保管品收受證明書各1 件為證，且
    經本院依職權調閱本院前開各件卷證查對無誤，而聲請人聲
    請變換之擔保物與原提供之擔保物價值亦屬相當，參照前開
    法條規定，聲請人之聲請為有理由，應予准許。
四、依民事訴訟法第106 條前段、第105 條第1 項，裁定如主文
    。
中    華    民    國    95    年    8     月    4     日
                  民事第三庭    法  官  林雯娟
以上正本係照原本作成
如對本裁定抗告須於裁定送達後10日內向本院提出抗告狀，並繳
納抗告裁判費新台幣1,000 元。
中    華    民    國    95    年    8     月    4     日
                            書記官  劉彩華


司法院資訊處製作；財團法人民間司法改革基金會備份。
